臺灣橋頭地方法院刑事附帶民事訴訟判決　
111年度附民字第375號
原      告  陳素娥
被      告  許榮霖
上列被告因本院111年度易字第193號詐欺案件，經原告提起附帶
民事訴訟，本院判決如下：
    主    文
原告之訴及其假執行之聲請均駁回。
    事實及理由
一、原告主張：被告許榮霖明知中古車之里程數為影響消費者購
    買意願及價格之重要考量因素，且其所販售之車牌號碼000-
    0000號自用小客車（廠牌VOLKSWAGEN、型式CARAVELLEL2.0T
    DI、車身號碼WV2ZZZ7HZCH088113、出廠年份西元2012年1月
    、排氣量1968C.C.，下稱甲車），係向平安小客車租賃有限
    公司所購買之租賃小客車（原車牌號碼為000-0000號，於10
    9年1月16日變更車牌號碼為000-0000號，登記車主為被告胞
    姐許珮真），且其購買時之行駛里程數已達400,000餘公里
    ，該車之市價僅約新臺幣（下同）300,000元，竟意圖為自
    己不法之所有，基於詐欺取財之犯意，於109年6月9日前某
    不詳時間，在不詳地點，以不詳方式，將甲車儀表板之里程
    數竄改為100,085公里後，委由謝文德代售，謝文德即於109
    年6月日以660,000元售予原告陳素娥。嗣原告於110年5月24
    日調閱甲車維修紀錄，始查悉甲車於108年9月10日行駛里程
    已達466,844公里，而甲車經鑑價市值約300,000元，爰依法
    請求被告給付原告360,000元，及自起訴狀繕本送達翌日起
    至清償日止週年利率百分之5之利息，並願供擔保請准宣告
    假執行。
二、被告未為任何聲明或陳述，亦未提出任何書狀。
三、按法院認為原告之訴不合法或無理由者，應以判決駁回之；
    刑事附帶民事訴訟，其刑事部分諭知無罪、免訴或不受理之
    判決者，應以判決駁回原告之訴，刑事訴訟法第502條第1項
    、第503條第1項前段分別定有明文。
四、經查，本件被告被訴詐欺一案，經本院以111年度易字第193
    號案件審理後，判決無罪，原告之訴自應予以駁回，其假執
    行聲請失所附麗，亦應併予駁回。
五、依刑事訴訟法第502條第1項、第503條第1項前段，判決如主
    文。
中    華    民    國    111    年    11   月    28    日
                  刑事第七庭  審判長  法  官  周佑倫 
                                      法  官  蔡宜靜
                                      法  官  黄筠雅
以上正本證明與原本無異。
如不服本判決應於收受判決後20日內向本院提出上訴書狀，並應
敘述具體理由。其未敘述上訴理由者，應於上訴期間屆滿後20 
日內向本院補提理由書（均須按他造當事人之人數附繕本）「切
勿逕送上級法院」。
本判決非對於刑事訴訟之判決有上訴時不得上訴。　　
中　　華　　民　　國　　111 　年　　11　　月　　28　　日
　　　　　　　　　　　　　　　　　　　書記官　郭力瑋